【裁判字號】    90,台上,4446
【裁判日期】    900719
【裁判案由】    違反槍砲彈藥刀械管制條例
【裁判全文】
最高法院刑事判決                                九十年度台上字第四四四六號
    上  訴  人  乙○○
右上訴人因違反槍砲彈藥刀械管制條例案件，不服台灣高等法院台南分院中華民國八
十八年五月二十七日第二審判決（八十八年度上訴字第四七○號，起訴案號：台灣嘉
義地方法院檢察署八十七年度偵字第五一二二號），提起上訴，本院判決如左：
    主  文
上訴駁回。
    理  由
按刑事訴訟法第三百七十七條規定，上訴於第三審法院，非以判決違背法令為理由，
不得為之。是提起第三審上訴，應以原判決違背法令為理由，係屬法定要件。如果上
訴理由狀並未依據卷內訴訟資料，具體指摘原判決不適用何種法則或如何適用不當，
或所指摘原判決違法情事，顯與法律規定得為第三審上訴理由之違法情形，不相適合
時，均應認其上訴為違背法律上之程式，予以駁回。本件上訴人乙○○上訴意旨略稱
：(一)、原判決以內政部警政署刑事警察局（下稱刑事警察局）鑑定結果，認送鑑定之
改造手槍一支及子彈一顆具殺傷力，為論罪科刑之依據，惟上訴人聲請送其他機關鑑
定是否真具殺傷力，及向刑事警察局函查所謂具有殺傷力之情形為何，否則在車上奪
槍時走火一發，何以車上四人均未受傷，車內亦無任何彈孔。原判決未再送請鑑定或
函查，亦未於理由內說明不採之理由，顯有判決不備理由之違法。(二)、原判決認上訴
人拾獲子彈十二顆，即將之侵占入己，並未經許可而持有之，係以侵占之手段達到持
有子彈之目的，應有結果之牽連關係，為牽連犯。惟侵占罪應以侵占入己之意圖為犯
罪構成要件，是侵占罪成立之同時即有持有之意圖，故上訴人所犯應係一行為而觸犯
數罪名，為想像競合犯，原判決論以牽連犯，顯然違背法令云云。
惟查：證據之取捨、事實之認定，乃事實審法院職權行使之範圍，茍其證據之取捨及
事實之認定，不違背經驗法則與論理法則，即不容任意指摘為違法，而據為上訴第三
審之適法理由。原判決依據上訴人於警訊、偵查、第一審及原審之自白，扣案仿ＷＡ
ＬＴＨＥＲ廠半自動手槍製造之改造手槍（含彈匣一個）一把、子彈十一顆 (已試射
二顆），刑事警察局民國八十七年九月二日刑鑑字第六三一八七號鑑驗通知書等證據
，認定上訴人確有侵占拾獲並未經許可而持有具殺傷力之子彈十二顆及未經許可持有
可發射子彈具有殺傷力之改造手槍一把等犯行，因而撤銷第一審不當之判決，改判論
處上訴人未經許可，持有子彈，又未經許可，持有可發射子彈具有殺傷力之改造手槍
等罪刑，已明所憑之證據及認定之理由。而以上訴人辯稱其持有之改造手槍因欠缺
固定槍管螺絲，致槍管、滑套前端未能與槍身握把緊密，應無法擊發云云，為不足採
信，而於理由內詳加說明及指駁。經核所為論斷，均與卷內資料相符，從形式上觀察
，並無認定事實不依證據或有何採證違背經驗法則、論理法則等違法情形存在。而原
判決已說明其就上訴人持有之子彈及改造手槍，經刑事警察局鑑驗結果，本於調查所
得心證，分別定其取捨，而憑以認定上開子彈及改造手槍均具殺傷力之依據及理由，
即難謂有違反證據法則，或判決不備理由之可言。況再送請鑑定或向刑事警察局函查
與否，審理事實之法院本有自由裁酌之職權，是原審認無必要而未依上訴人之聲請，
再送請其他機關鑑定或向刑事警察局函查，難認違法，雖其未於理由中明無再為無
益調查必要之理由，但此於判決之結果顯無影響，依刑事訴訟法第三百八十條規定，
仍不得據為合法之第三審上訴理由。再者，原判決並未認定上訴人所有之改造手槍，
於小客車內與已判決確定之朱根武搶槍時走火一發，曾擊中何人或任何物體，且甲○
○於警訊時係供證：「當時我們三人搶槍門有打開，可能子彈飛出外面」 (見警卷第
七頁反面），則上訴人以該槍走火時無人受傷，即謂改造手槍不具殺傷力云云，顯非
依據卷證資料執為指摘，自非上訴第三審之適法理由。又原判決認定上訴人係以侵占
之手段達到持有子彈之目的，則其本此確認之事實，論上訴人之侵占行為與持有子
彈間有方法結果之牽連關係，為牽連犯，即無判決適用法則不當之違背法令。上訴意
旨，徒就原判決已說明之事項，及原審採證認事之職權行使，任意指摘為違法，顯與
法律規定得為第三審上訴理由之違法情形，不相適合。其上訴違背法律上之程式，應
予駁回。
據上論結，應依刑事訴訟法第三百九十五條前段，判決如主文。
中      華      民      國     九十     年      七      月     十九     日
                              最高法院刑事第十庭
                                  審判長法官  陳  炳  煌
                                        法官  陳  正  庸
                                        法官  吳  信  銘
                                        法官  徐  文  亮
                                        法官  張  春  福
      右正本證明與原本無異
                                              書  記  官
中      華      民      國     九十     年      七      月    二十四    日


司法院資訊處製作；財團法人民間司法改革基金會備份。
